【裁判字號】    99,交聲,2844
【裁判日期】    990923
【裁判案由】    交管條例聲異
【裁判全文】
臺灣板橋地方法院交通事件裁定        99年度交聲字第2844號
原處分機關  交通部公路總局臺北區監理所
異  議  人
即受處分人  甲○○
上列受處分人因違反道路交通管理處罰條例案件，對於交通部公
路總局臺北區監理所民國99年8 月26日所為之裁決（北監自裁字
第裁40-Z6B008773號），聲明異議，本院裁定如下：
    主  文
異議駁回。
    理  由
一、原處分機關略以：異議人即受處分人甲○○，前因酒後駕車
    之違規行為，其考領之普通小型車駕駛執照經吊扣1 年，至
    民國99年8 月10日始行期滿，異議人卻於駕駛執照吊扣期間
    之99年8 月9 日早上6 時8 分許，駕駛車號T2-1577 號自用
    小客車，行經國道三號南下65公里處，為警攔停製單舉，爰
    依道路交通管理處罰條例第21條第1 項第5 款、第67條規定
    ，裁處罰鍰新臺幣（下同）9,000 元，並吊銷其駕駛執照，
    1 年內不得考領駕駛執照等語。
二、異議意旨則以：異議人於99年8 月9 日早上6 時8 分許，駕
    駛車號T2-1577 號自用小客車，行駛於國道三號南下65公里
    處，因駕駛執照吊扣期間駕駛自用小客車為警查獲，而遭裁
    決9,000 元罰鍰，並吊銷駕駛執照，1 年內不得考領駕駛執
    照，而異議人係因長年從公，集壓力及繁忙公務於一身，於
    99年5 月進行體檢時，經醫診斷為直腸癌，異議人於99年5
    月16日住院，同年月24日施行直腸癌切除併人工肛門手術，
    迄今仍需長期追蹤化學治療，同年8 月8 日始行出院，異議
    人因無法提攜重物，且因自98年8 而17日調任臺中地區，因
    個人行囊及生活必需品仍需攜帶，因搭乘大眾交通工具，曾
    發生人工灶門不慎脫落，造成異議人搭車行程極大壓力及周
    旁鄰人之困擾，爰於吊扣屆滿前1 日，在病體狀況許可下，
    駕駛自用小客車裝載行囊擬前往臺中上班，雖原處分機關所
    為之處分，並無錯誤，但異議人於此生命交關與天搏鬥之際
    ，請法外施恩，依比例原則酌情減低罰鍰，並免予執行吊銷
    處分，爰依法聲明異議等語。
三、按汽車駕駛人，駕駛執照吊扣期間駕駛小型車或機器腳踏車
    者，處6,000 元以上12,000元以下罰鍰，並吊銷駕駛執照，
    1 年內不得考領駕駛執照，道路交通管理處罰條例第21條第
    1 項第5 款、第4 項後段、第67條第3 項分別定有明文。
四、經查，異議人曾因酒後駕車，其考領之駕駛執照因而自98年
    8 月11日起至99年8 月10日止吊扣1 年，詎異議人明知吊扣
    期間尚未屆滿，竟仍於駕駛執照吊扣期間之99年8 月9 日，
    駕駛車號T2-1577 號自用小客車，行駛於國道三號，為警攔
    檢查獲一節，業據異議人以書狀自承在卷，並有交通部公路
    總局臺北區監理所99年8 月20日函、臺北市交通事件裁決所
    駕駛執照吊扣執行單、異議人陳訴書、交通部公路總局臺北
    區監理所北監自裁字第裁40-Z6B008773號裁決書、送達證書
    、內政部警政署國道公路警察局舉發違反道路交通事件通知
    單、異議人刑事聲明異議狀各1 份附卷可稽，是異議人於駕
    駛執照吊扣期間駕駛小型車之違規事實，自堪認定，則原處
    分機關依道路交通管理處罰條例第21條第1 項第5 款、第4
    項、第67條第3 項規定，裁處異議人9,000 元罰鍰，並吊銷
    其駕駛執照，1 年內不得考領駕駛執照，即於法有據，故異
    議人主張撤銷原處分，自無理由。且汽車具有高速行駛之特
    性，稍有不慎，常會發生侵害生命、身體之無法彌補損害，
    依異議人前揭所述，其因直腸癌，進行手術切除與化學治療
    ，身體狀況虛弱，本應避免駕駛自用小客車，倘若其右腹表
    人工灶門於駕駛途中不慎脫落，異議人又如何於高速行駛中
    進行處理，倘若因此發生任何意外，其後果之嚴重性，非單
    純異議人心理壓力或周旁鄰人感到困擾之情形所可比擬，是
    異議人前揭主張，不過係其個人基於一己便利所為之說詞，
    全然未考量其他用路人之生命安全，難認異議人有於駕駛執
    照吊扣期間駕駛自用小客車之正當理由。況且，因無駕駛執
    照或身體狀況而不能駕駛自用小客車而造成生活上不便利者
    ，非僅止於異議人一人，對於此種生活上之不便利，不足以
    作為不遵守法律規範之理由，異議人自陳其從事公務，當知
    依法行政之重要，卻僅因個人便利之需求，即請求本院撤銷
    原處分機關之適法處分，要無可採。
五、綜上所述，異議人之異議並無理由，原處分機關依道路交通
    管理處罰條例第21條第1 項第5 款、第4 項、第67條第3 項
    規定，所為上開裁決，並無違誤，異議人之異議應予駁回。
據上論斷，應依道路交通案件處理辦法第20條前段，裁定如主文
。
中    華    民    國    99    年    9     月    23    日
                  交通法庭  法  官  高增泓
以上正本證明與原本無異。
如不服本裁定應於送達後5 日內向本院提出抗告狀。
                            書記官  林政良
中    華    民    國    99    年    9     月    23    日

司法院資訊處製作；財團法人民間司法改革基金會備份。
